【裁判字號】    97,訴,59
【裁判日期】    970418
【裁判案由】    毒品危害防制條例
【裁判全文】
臺灣板橋地方法院刑事判決                97年度訴字第59號
公  訴  人  臺灣板橋地方法院檢察署檢察官
被      告  甲○○
上列被告因違反毒品危害防制條例案件，經檢察官提起公訴（96
年度毒偵字第8660號），因被告於本院準備程序中為有罪之陳述
，本院告知被告簡式審判程序之旨，並聽取當事人之意見後，經
合議庭裁定由受命法官獨任進行簡式審判程序，並判決如下：
    主  文
甲○○施用第一級毒品，處有期徒刑捌月。
    事  實
一、甲○○前因施用毒品案件，經本院以九十一年度毒聲字第二
    七二○號裁定送觀察、勒戒後，因認無繼續施用毒品傾向，
    於九十一年九月九日出所，並由臺灣板橋地方法院檢察署檢
    察官於民國九十一年九月十一日以九十一年度毒偵字第二九
    九五號、九十一年度偵字第一六○九○號為不起訴處分確定
    ，復於上開觀察、勒戒執行完畢釋放後，五年內之九十四年
    五月十九日因施用毒品案件經本院以九十四年度訴字第二四
    八○號刑事判決判處應執行有期徒刑十月，經臺灣高等法院
    以九十五年度上訴字第七三七號刑事判決就施用第二級毒品
    部分撤銷原判決，改判應執行有期徒刑八月，並經最高法院
    於九十五年六月一日以九十五年度台上字第二九七三號駁回
    上訴而確定。詎其猶不知悔改，於前次觀察、勒戒執行完畢
    釋放後五年內再犯施用毒品罪經法院判刑確定後，竟又基於
    施用第一級毒品之犯意，於九十六年九月十日下午四時許（
    起訴書載為於九十六年九月七日下午七時許）在臺北縣中和
    市○○街六四之三號四樓住處，以將海洛因用水稀釋後置於
    針筒內注射之方式，施用海洛因一次。嗣於九十六年九月十
    日下午八時五十分許經警通知前往臺北縣政府警察局海山分
    局採集其尿液送驗而查悉上情。
二、案經臺北縣政府警察局海山分局報告臺灣板橋地方法院檢察
    署檢察官偵查起訴。因甲○○於本院準備程序中為有罪之陳
    述，經本院合議庭裁定以簡式審判程序審理。
    理  由
一、訊據被告甲○○對於前揭犯罪事實均坦承不諱，經查：
（一）被告經警採尿送台灣檢驗科技股份有限公司，以EIA 酵素
      免疫分析法篩檢、GC/MS 氣相層析質譜儀分析法確認檢驗
      結果，呈嗎啡陽性反應，有該公司九十六年九月二十九日
      出具之濫用藥物尿液檢驗報告、尿液代碼對照表各一紙在
      卷可參（見偵查卷第八頁、第七頁）。復查，海洛因施用
      入人體後水解還原成嗎啡，再循嗎啡之代謝方式排出體外
      ，業據行政院衛生署藥物食品檢驗局以七三藥檢壹字第○
      三○二二一號函說明綦詳，且尿液中能否驗出嗎啡陽性反
      應，與其投與量、投與途徑、採尿時間、個人體質及檢測
      方法之靈敏度有關，國外曾有文獻報導注射六毫克之海洛
      因鹽酸鹽，其代謝物嗎啡之平均可檢出時限約為二十六小
      時，亦經行政院衛生署藥物食品檢驗局於八十一年九月八
      日以（八一）藥檢壹字第八一一四八八五號函釋明在案。
      前揭尿液檢驗報告載明係以GC/MS （即氣相層析質譜儀分
      析法）方法作為確認檢驗之方式，而該方法之原理係檢品
      經氣化後，通過層析管分離純化，再將純化後之成分循序
      送入質譜儀做個別鑑定。因質譜儀所測定之圖譜，在化學
      上被公認具有指紋特性，故可據以完全判定該檢品係為何
      種化合物。是以氣相層析質譜儀（GC/M S）作藥物及其代
      謝產物之定性及定量分析，幾乎不會有偽陽性反應產生，
      此經台北榮民總醫院於八十三年四月七日以八三北總內字
      第三○五九號函釋明在案。準此被告之尿液經以氣相層析
      質譜儀分析法檢驗，既係呈嗎啡陽性反應，顯見被告應有
      在前揭犯罪時間施用第一級毒品海洛因之行為甚明。
（二）被告前因施用毒品案件，經本院以九十一年度毒聲字第二
      七二○號裁定送觀察、勒戒後，因認無繼續施用毒品傾向
      ，於九十一年九月九日出所，並由臺灣板橋地方法院檢察
      署檢察官於九十一年九月十一日以九十一年度毒偵字第二
      九九五號、九十一年度偵字第一六○九○號為不起訴處分
      確定，復於上開觀察、勒戒執行完畢釋放後五年內之九十
      四年五月十九日因施用毒品案件經本院以九十四年度訴字
      第二四八○號刑事判決判處應執行有期徒刑十月，經臺灣
      高等法院以九十五年度上訴字第七三七號刑事判決就施用
      第二級毒品部分撤銷原判決，改判應執行有期徒刑八月，
      並經最高法院於九十五年六月一日以九十五年度台上字第
      二九七三號駁回上訴而確定，此有臺灣高等法院被告前案
      紀錄表一份在卷可按。其於前次觀察、勒戒執行完畢釋放
      （九十一年九月九日）後五年內之九十四年五月十九日因
      犯施用毒品罪經法院判刑確定，而再犯本件施用第一級毒
      品海洛因之事實，堪以認定。從而，本件事證明確，被告
      犯行洵堪認定，應予依法論科。
二、按海洛因屬毒品危害防制條例第二條第二項第一款所規定之
    第一級毒品，核被告施用海洛因之行為，係犯毒品危害防制
    條例第十條第一項之施用第一級毒品罪。其持有毒品之低度
    行為，應為施用毒品之高度行為所吸收，不另論罪。本院審
    酌被告施用毒品，足以戕害其身心，滋生其他犯罪，惡化治
    安，嚴重損及公益，且被告前曾犯施用毒品罪，業經觀察、
    勒戒執行完畢、刑事判決確定，仍未戒斷其施用毒品之惡習
    ，竟再為本件施用毒品犯行，顯見其不思悔改，而其施用毒
    品行為於本質上係屬自我戕害行為，反社會性之程度應屬較
    低，及其犯後坦承犯行，態度尚稱良好等一切情狀，量處如
    主文所示之刑，以資懲儆。
據上論斷，應依刑事訴訟法第二百七十三條之一第一項、第二百
九十九條第一項前段，毒品危害防制條例第十條第一項、第二十
三條第二項，刑法第十一條前段，判決如主文。
本案經檢察官謝岳龍到庭執行職務。
中    華    民    國    97    年    4     月    18    日
                刑事第十五庭    法  官  劉  安  榕
以上正本證明與原本無異
如不服本判決，應於判決送達後10日內向本院提出上訴狀（應附
繕本），上訴於臺灣高等法院。
                                書記官  陳  盈  真
中    華    民    國    97    年    4     月    18    日
附錄本案論罪科刑法條全文：
毒品危害防制條例第10條
施用第一級毒品者，處六月以上五年以下有期徒刑。
施用第二級毒品者，處三年以下有期徒刑。


司法院資訊處製作；財團法人民間司法改革基金會備份。
